【裁判字號】    92,上易,499
【裁判日期】    920529
【裁判案由】    傷害
【裁判全文】
臺灣高等法院高雄分院刑事判決          九十二年度上易字第四九九號
    上  訴  人
    即  被  告  乙  ○
右上訴人因傷害案件，不服臺灣高雄地方法院九十一年度易字第四四八一號中華民國
九十二年二月十一日第一審判決（起訴案號：臺灣高雄地方法院檢察署九十一年度偵
字第二五九八九號），提起上訴，本院判決如左：
      主      文
上訴駁回。
      事      實
一、乙○因其妻王淑玲與甲○○有債務糾紛，且不滿甲○○多次騷擾其妻，於民國九
    十一年十一月二十五日七時三十分許，駕駛車號ＶＷ—四五五九號自用小客車行
    經高雄市○○區○○路一一五號前時，因見甲○○亦適巧駕駛車號ＺＣ—四二六
    一號休旅車於對向車道行經該處，遂左彎逆向駛入對向車道衝撞甲○○之車輛將
    之攔下後，乙○竟基於傷害之犯意，下車徒手以拳頭毆打甲○○臉部及頭部，致
    甲○○受有頸部瘀傷、頭部外傷併臉部瘀腫，疑似腦震盪、左足踝擦傷、左鼻部
    腫大並流血之傷害。
二、案經甲○○訴由高雄市政府警察局楠梓分局移送台灣高雄地方法院檢察署檢察官
    偵查起訴。
      理      由
一、右開事實，業據上訴人即被告乙○分別於警訊、偵查中、原審及本院供承不諱，
    核與告訴人甲○○於警訊、偵查中、原審及本院指訴之情節相符。且告訴人因而
    受有頸部瘀傷、頭部外傷併臉部瘀腫，疑似腦震盪、左足踝擦傷、左鼻部腫大並
    流血之傷害等情，亦有健仁醫院診斷證明書二份在卷可稽。此外，復有現場照片
    四張在卷足憑，本件事證明確，被告之犯行，堪以認定。至於告訴人指訴被告以
    小客車衝撞告訴人車輛，係蓄意殺人云云，惟告訴人駕駛休旅車，被告駕駛小客
    車，被告正面衝撞告訴人休旅車，休旅車僅前保險桿凹陷，足見衝撞力量不大，
    目的在攔阻告訴人，並非以小客車衝撞欲置告訴人死傷，尚難認被告有殺人犯意
    ，併予明。
二、核被告傷害人身體之行為，係犯刑法第二百七十七條第一項之傷害罪，原審因而
    適用刑法第二百七十七條第一項、第四十一條第一項、罰金罰鍰提高標準條例第
    一條前段、第二條之規定，並審酌被告犯罪之動機，犯後態度，告訴人所受傷害
    程度，及迄未與告訴人達成民事和解等一切情狀，量處有期徒刑五月，並諭知如
    易科罰金，以三百元折算一日。經核原判決認事用法並無不合，量刑亦屬適度。
    被告上訴意旨，指摘原判決量刑過重不當，為無理由，應予駁回。
據上論斷，應依刑事訴訟法第三百六十八條，判決如主文。
本案經檢察官彭南雄到庭執行職務。
中    華    民    國     九十二     年       五       月      二十九    日
                              臺灣高等法院高雄分院刑事第三庭
                                  審判長法官  周賢銳
                                        法官  黃建榮
                                        法官  謝宏宗
右正本證明與原本無異。
不得上訴。
                                      書記官  賴梅琴
中    華    民    國     九十二     年       六       月        二      日
附錄：本判決論罪科刑法條：
刑法第二百七十七條第一項：
傷害人之身體或健康者，處三年以下有期徒刑，拘役或一千元以下罰金。
                                                                        Ｋ


司法院資訊處製作；財團法人民間司法改革基金會備份。
